【裁判字號】    97,台上,2544
【裁判日期】    971204
【裁判案由】    請求訂立僱傭契約等
【裁判全文】
最高法院民事判決            九十七年度台上字第二五四四號
上  訴  人  台北縣新莊市農會
法定代理人  乙○○
訴訟代理人  林展義律師
上  訴  人  甲○○
訴訟代理人  程才芳律師
上列當事人間請求訂立僱傭契約等事件，兩造對於中華民國九十
七年二月二十日台灣高等法院第二審更審判決（九十六年度勞上
更(二)字第六號），各自提起上訴，本院判決如下：
    主  文
原判決廢棄，發回台灣高等法院。
    理  由
本件上訴人甲○○主張：伊於民國八十四年十二月間參加台灣省
農會舉辦之台灣省各級農會第十三次新進人員統一考試（下稱系
爭第十三次考試），評定成績為備取第一名，依該次考試簡則及
台灣省農會辦理各級農會聘任職員統一考試作業要點（下稱統一
考試作業要點）之規定，對造上訴人台北縣新莊市農會（下稱新
莊農會）如遇員額出缺，應優先僱用伊為雇員。八十六年十一月
間，新莊農會僱用伊為臨時人員，八十七年五月間伊發現新莊農
會於員額出缺時，未依上開規定僱用伊為雇員反而僱用系爭第十
三次考試備取第二名之訴外人蕭瑞娟為雇員，伊乃於八十七年十
月十三日向台北縣縣長蘇貞昌申訴。竟於翌日遭新莊農會解僱。
爰依系爭第十三次考試簡則、農會人事管理辦法等規定之契約關
係及侵權行為之法律關係，先位聲明求為：(一)、新莊農會應僱用
伊為雇員；(二)、新莊農會應給付伊自八十五年十二月二十七日起
至八十九年一月三十一日止共新台幣（下同）一百二十三萬零五
百八十九元及自八十九年三月二日起算之法定遲延利息；自八十
九年二月一日起至九十四年六月三十日止按年給付五十四萬元及
法定遲延利息；自九十四年七月一日起至伊實際工作之日止，按
年給付五十一萬九千八百十六元及法定遲延利息；附帶上訴之一
百四十八萬七千三百三十三元及自九十四年七月一日起算之法定
遲延利息（甲○○超過上開部分之請求，業受敗訴判決確定）。
備位聲明求為：(一)、確認兩造間之臨時人員僱傭關係存在；(二)、
新莊農會應給付伊如原判決附表所示之本息（未繫屬本院部分，
不予贅述）。
新莊農會則以：甲○○僅備取人員，伊並無僱用其為雇員之義務
，僅於伊遇有出缺人員時得斟酌予以聘僱而已；至於蕭瑞娟係伊
之在職員工，伊依農會人事管理辦法第十二條在職員工符合規定
資格者得予提升之規定，經人事評議小組會議（下稱人評會）評
議通過提升為雇員，屬伊內部行政裁量權之行使；且本件伊縱應
僱甲○○為雇員，仍應受農會人事管理辦法第七條至第九條規定
之限制，即依伊之編制員額，不得聘僱新進人員；縱認甲○○得
請求臨時人員之薪資，依兩造於八十七年六月一日簽訂之契約，
月薪一萬七千五百元，期間至八十八年五月三十日止。縱令伊於
八十七年十月十三日之解僱不合法，甲○○亦僅能請求自八十七
年十月十四日起至八十八年五月三十日止之薪資十二萬三千零八
十三元等語，資為抗辯。
原審將第一審判決除確定部分外，關於命新莊農會給付甲○○一
百二十三萬零五百八十九元本息、給付甲○○超過自八十九年三
月三日起至八十九年九月二日止按月九千六百六十元本息；自八
十九年九月三日起至九十六年六月三十日止按月一萬四千一百六
十元本息；自九十六年七月一日起至九十七年一月二十三日止按
月一萬二千七百二十元本息；自九十七年一月二十四日起至甲○
○實際工作之日止按月三萬元本息部分予以廢棄，改判駁回甲○
○此部分在第一審之訴，其餘部分予以維持，駁回新莊農會其餘
上訴及甲○○之附帶上訴，係以：甲○○於八十四年十二月間參
加系爭第十三次考試，評定成績為備取第一名，於該備取資格至
八十六年十月五日止有效期間內，未獲聘為新莊農會之正式雇員
。惟於八十六年十一月六日經新莊農會聘僱為臨時人員，至八十
七年六月十日雙方訂立台北縣新莊市農會臨時員工受僱契約書，
聘期至八十八年六月三十日止，而於八十七年十月十四日遭新莊
農會解聘。蕭瑞娟亦參加同一考試，經評定為備取第二名，八十
五年十二月二十七日新莊農會之人評會決議聘任為試用雇員等情
，為兩造不爭之事實。按農會總幹事以外之聘任職員，由總幹事
就農會統一考試合格人員中聘任並指揮監督。前項聘任職員，應
由中央或直轄市主管機關督導全國或省（市）農會統一考訓之，
農會法第二十六條定有明文。又農會新進職員，除總幹事由理事
會依法聘任外，應就公開考選之及格人員中聘任；在職員工符合
規定資格者得予提升。但技工、工友晉升職員應經升等考試及格
後提升之，第七職等晉升第六職等人員應經升等考試及格或經聯
合訓練合格後提升之。前項新進職員考選及在職員工升等考試，
由中央或直轄市主管機關督導全國、省或直轄市農會辦理。農會
人事管理辦法第十二條（現行法為第十三條）亦有明定。台灣省
農會因而依上開農會法第二十六條第二項、農會人事管理辦法第
十二條第二項之授權訂定統一考試作業要點，並於八十四年間為
系爭第十三次考試公布簡則。可知系爭第十三次考試招考者與應
考者間之法律關係，除依系爭第十三次考試簡則外，尚應參考其
他授權之母法即農會法、農會人事管理辦法及統一考試作業要點
等相關規定作為規範內容。依系爭第十三次考試簡則第三點規定
，報考者係向員額出缺農會報名，各該農會受理報名並審查報考
者合格後，再列冊送台灣省農會辦理統一考試，考試之試務工作
由台灣省農會辦理，各員額出缺農會除接受報名外，不直接辦理
考試工作。甲○○係向新莊農會報名，故甲○○報名系爭第十三
次考試之招考者為新莊農會。系爭第十三次考試簡則第二條第(二)
項第一款第四目規定：考試總成績達錄取標準，台灣省農會應按
其類別缺額列冊通知員額出缺農會依成績順序聘用，並得分別在
各該農會出缺員額內評列備取人員。遇缺由各該農會依成績順序
聘用，錄取人員除有農會人事管理辦法第十七條、第十八條（現
行法分別為第十六條、第十七條）規定情事者外，不得拒絕聘用
。前項備取人員之獲聘資格，得保留至下次省農會統一考試公告
日為止。統一考試作業要點第八點第一項及第三項亦有相同之規
定。依上所述，台灣省農會乃法律明定之受託人，受託統一處理
試務工作及公告統一考試簡則，新莊農會係員額出缺之農會，甲
○○依簡則規定向新莊農會報名，經新莊農會審查資格合格後，
參加台灣省農會辦理之系爭第十三次考試。系爭第十三次考試簡
則之規定應為新莊農會與甲○○雙方所遵循。農會法第二十六條
第二項及農會人事管理辦法第十二條既明定就總幹事以外員工之
聘用採取公開考選制度，而農會人事管理辦法第十七條、第十八
條亦列明聘用員工之負面條件以資控管。是以新莊農會之出缺員
額必須依參加考試錄取人員之成績高低依序聘用，除有農會人事
管理辦法第十七條、第十八條列明不予聘用之條件外，新莊農會
不得拒絕聘用。至於新莊農會人評會之評議程序乃在審查錄取人
員是否依成績高低順序聘用，錄取人員有無農會人事管理辦法第
十七條、第十八條所列情事，非謂人評會得不遵守系爭考試作業
要點之規定，另行決定聘用員工之標準。新莊農會雖辯稱：統一
考試作業要點第八條第一項後段規定之錄取人員不包括備取人員
在內云云，惟斟酌統一考試作業要點第八點第一項後段及系爭第
十三次考試簡則中，有關錄取人員除有農會人事管理辦法第十七
條、第十八條規定情事者外，不得拒絕聘用之規定，係接於同項
中段並得分別在各該農會出缺員額內評列備取人員，遇缺由各該
農會依序聘用之後，而非列在同項前段之後，依編排順序以觀，
上開錄取人員應包括該項前段及中段內規定之正取、備取人員在
內。依第一審向台北縣政府所調取新莊農會八十五年第五次人評
會紀錄顯示，新莊農會確於八十五年十二月二十七日決議通過聘
任蕭瑞娟為試用雇員係因蕭瑞娟參加系爭第十三次考試經評定為
備取人員之故，會議紀錄中並未提及係基於在職人員之提升。新
莊農會辯稱：蕭瑞娟原為伊之在職員工，因符合資格而提請人評
會通過，由總幹事聘任，為在職人員之提升云云，與上開人評會
之會議紀錄不符，殊不足取。再依原審向台北縣政府調取新莊農
會之員工年度考核資料，於八十六年度之員工清冊即記載蕭瑞娟
為「雇員」，到職日為八十六年一月十五日，堪認新莊農會至遲
於八十六年一月十五日在聘用蕭瑞娟為雇員當時確有雇員員額一
名之出缺。新莊農會雖辯稱：系爭第十三次考試有關信用部人員
之正取人員均已報到，無聘用備取第一名之甲○○可言；若應聘
用甲○○，亦須受農會人事管理辦法第七條至第九條有關員額之
限制，伊於其後辦理之第十四次至第十七次統一考試並無任何信
用部人員之缺額云云。經查統一考試作業要點第八條第一項中段
及系爭第十三次考試簡則第二條第(二)項第一款第四目之遇缺由各
該農會依成績順序聘用中之「遇缺」，文義上不論係新莊農會於
考前函報之員額出缺或是其因故臨時之員額出缺，均包括在內。
即在甲○○備取第一名資格保留有效期間八十六年十月五日內，
新莊農會有無雇員員額之出缺，不以其於系爭第十三次考試前函
報之缺額為限，於新莊農會因故致臨時有雇員出缺之情形亦屬之
，始符合農會針對員工採取公開考選、依成績順序聘用之公開、
公正、公平之精神。新莊農會僅以系爭第十三次考試信用部之正
取人員均已到職，置其至遲於八十六年一月十五日實際上確有一
名雇員出缺而不論，並無可採。又新莊農會既於八十五年十二月
二十七日人評會中通過聘用蕭瑞娟之試用事宜，並於八十六年度
員工考核清冊中記載蕭瑞娟於八十六年一月十五日經聘用，當時
蕭瑞娟必定在新莊農會之核定員額範圍內。新莊農會辯稱其於第
十四至十七次考試前並無信用部有員額出缺云云，亦不可採。新
莊農會招考係為要約之意思表示，甲○○參加考試評定為備取人
員即為承諾，在下次統一考試公告日前，當新莊農會有雇員出缺
之停止條件成就，兩造即成立由新莊農會聘任甲○○為十一職等
九級、薪點六○雇員之僱傭關係。惟當甲○○符合農會人事管理
辦法第十七條、第十八條所列各款情事時，則為僱傭關係解除條
件之成就。又系爭第十三次考試有關信用部正取人員均已報到任
職，在甲○○備取第一名資格保留期間（至八十六年十月五日止
），兩造約定之停止條件即新莊農會遇缺已成就，依系爭第十三
次考試簡則第二條第(二)項第一款第四目規定，新莊農會負有按成
績順序聘用備取第一名甲○○之義務。是兩造僱傭關係應於八十
六年一月十五日成立，並無任何證據證明甲○○符合農會人事管
理辦法第十七條、第十八條所列各款解除條件，從而甲○○請求
新莊農會聘僱其為雇員，為有理由，應予准許。甲○○於八十七
年五月間發現新莊農會聘用系爭第十三次考試備取第二名之蕭瑞
娟為雇員後，雖於八十七年八月十日即向台北縣政府提出陳情書
申訴新莊農會未依系爭第十三次考試簡則規定按成績順序聘用伊
，致伊權利受損，請求新莊農會聘用伊為正式雇員。伊已在新莊
農會工作（指臨時人員），請求補償薪資待遇等語。台北縣政府
於八十七年八月十九日發函予新莊農會要求查明妥處。新莊農會
於同年月二十六日函覆：甲○○並非正式錄取人員，無權益受損
情事。且甲○○係臨時約雇人員，薪資依契約規定辦理，請求補
償薪資，於法無據等情。因甲○○當時在新莊農會擔任臨時人員
，於八十七年八月十日陳情書內自無向新莊農會表明願服雇員勞
務之可能，難認其有將準備服雇員勞務之情事通知新莊農會之效
力，新莊農會當時無受領勞務遲延之情事。甲○○其後於八十九
年二月八日向第一審提起本件訴訟始在起訴狀載明請求新莊農會
容許其至新莊農會執行雇員職務。新莊農會於八十九年三月二日
收受起訴狀繕本，惟新莊農會自第一審即表示拒絕聘用及受領，
故新莊農會應自翌日即同年月三日起負受領遲延之責任。且新莊
農會其後未再表示受領勞務或為受領甲○○勞務之指示，依民法
第四百八十七條規定，甲○○無補服勞務之義務。從而甲○○訴
請新莊農會自八十九年三月三日起給付報酬至甲○○實際工作之
日止之範圍內，為有理由，逾上開日期外之報酬請求，則屬無據
，不應准許。經查新莊農會依系爭第十三次考試簡則第二條第(二)
項第一款第四目規定，遇有雇員出缺時，應聘用甲○○為第十一
職等九級（薪點六○）之雇員。惟甲○○自承：農會新進雇員之
試用期為半年，以五一薪點每薪點五百元計薪，為二萬五千五百
元，核與農會人事管理辦法第十六條（現行法為第十五條）第一
項前段規定相符，則新莊農會自八十九年三月三日起至八十九年
九月二日止每月應給付甲○○試用期間之報酬為二萬五千五百元
。又農會實施單一俸給制，員工薪給以薪點計算，而農會之新進
雇員六○薪點，每薪點五百元，每月為三萬元，新莊農會應自八
十九年九月三日起至一百十七年五月十八日前甲○○實際工作之
日止，應按月給付三萬元予甲○○。甲○○另主張：農會雇員除
上開薪資外，另尚有獎金多項及加班費，可參照與伊同期受聘之
曾桂香、吳慧貞、蕭瑞娟（下稱曾桂香等三人）所得平均計算云
云。惟農會實施單一俸給制，除薪給外，不得支領任何津貼，農
會人事管理辦法第二十三條第一項前段規定甚明，可見農會員工
之薪給即按薪點計算，並無其他津貼。再斟酌農會每位員工因擔
任職務、工作態度、表現績效在事實上均有不同，因應之獎懲、
考核亦有差異，新莊農會因而核發端午、中秋、年終、績效、酬
勞金等項，均係薪給外之獎金性質，視每位員工之工作表現不同
而發給；旅遊補助則視員工之休假日期、休假與否而定；另出納
津貼亦非屬待遇性質，係因工作可能發生錯誤所遭金鈔損失之一
種補貼，與一般員工執行職務支領津貼之性質不同；加班費更須
視加班與否及加班時間而定。因新莊農會受領勞務遲延，甲○○
實際上並未服勞務，自無從領取上開因應每人工作表現而得領取
之獎金、各項津貼及加班費，始符公允。甲○○主張按曾桂香等
三人之各項獎金、津貼及加班費予以平均計算，新莊農會應一併
給付並無可採。僱用人受領勞務遲延，受僱人無補服勞務之義務
而仍得請求報酬。但受僱人因不服勞務所減省之費用或轉向他處
服勞務所取得或故意怠於取得之利益，僱用人得由報酬額內扣除
之，民法第四百八十七條定有明文。故僱用人受領勞務遲延雖有
給付報酬予受僱人之義務，惟為達利益衡平，受僱人因此節省之
費用、轉向他處服勞務取得之利益及可取得而不取得之利益，應
許僱用人自受僱人可得之報酬內扣除，以免受僱人受有不當利益
。新莊農會指摘甲○○身體及智能健全，可從事工作獲得收入，
斟酌甲○○係五十七年五月十八日生，自八十七年迄今均處青壯
年時期，又經新莊農會審查具有報考系爭第十三次考試之資格，
並評定為備取第一名，客觀上至少具有一般勞工之勞動能力，其
於覓找工作後認為均不符其意，致實際上均未工作，堪認甲○○
有可取得一般人基本勞動能力之利益而怠於取得之情事，應許新
莊農會自八十九年三月三日起於應給付之報酬內予以扣除，以衡
平兩造間之利益。參考行政院勞工委員會公告之一般人基本工資
計算甲○○可取得而怠於取得之利益，即八十九年三月三日起至
九十六年六月三十日止為每月一萬五千八百四十元；自九十六年
七月一日起調整為每月一萬七千二百八十元，因認應予扣除至原
審言詞辯論終結日止，則新莊農會應給付予甲○○之薪資為：自
八十九年三月三日起至八十九年九月二日止按月給付九千六百六
十元（00000-00000=9660）；自八十九年九月三日起至九十六年
六月三十日止按月給付一萬四千一百六十元（00000-00000=1416
0 ）；自九十六年七月一日起至九十七年一月二十三日原審言詞
辯論終結日止按月給付一萬二千七百二十元（00000-00000=1272
0 ）；再自九十七年一月二十四日起至甲○○實際工作之日止按
月給付三萬元，暨各自該給付日之次月一日起算法定利息之範圍
內，為有理由；甲○○逾上開範圍外之請求，為無理由，不應准
許。綜上所述，甲○○先位之訴，關於：(一)、依系爭第十三次考
試簡則之法律關係，請求新莊農會聘用為雇員；(二)、依民法第四
百八十七條規定，請求新莊農會自八十九年三月三日起至八十九
年九月二日止按月給付九千六百六十元；自八十九年九月三日起
至九十六年六月三十日止按月給付一萬四千一百六十元；自九十
六年七月一日起至九十七年一月二十三日止按月給付一萬二千七
百二十元；自九十七年一月二十四日起至甲○○實際工作之日止
按月給付三萬元，暨各自給付日之次月一日起算之法定遲延利息
部分，為有理由，甲○○逾上開範圍之請求，為無理由。又甲○
○先位之訴為有理由，備位之訴判決之停止條件並未成就，自無
就備位之訴予以判決之必要等詞，為其判斷之基礎。
惟按農會人事管理辦法第十二條第一項規定：農會新進人員，除
總幹事由理事會依法聘任外，應就公開考選之及格人員中聘任；
在職員工符合規定資格者得予以提升。又同法第七條至第九條規
定，農會設置員額應報主管機關核定；農會應在核定員額範圍內
聘僱員工，其實際用人超過核定員額時，在員額未降至規定標準
前，遇有員工離職不得聘僱新進員工。查依第一審向台北縣政府
所調取之新莊農會八十五年度第五次人評會紀錄所示，蕭瑞娟固
係於八十五年十二月二十七日經該次會議以參加系爭第十三次考
試評定為備取人員並以新進人員通過聘任為試用雇員（見第一審
卷(一)第二二三至二二七頁），到職日期為八十六年一月十五日，
原審因而認新莊農會至遲於該到職日確有雇員員額一名之出缺尚
在甲○○備取第一名資格保留期間之內，新莊農會自有按成績順
序聘用甲○○之義務，兩造僱傭關係應於八十六年一月十五日成
立，固非無見，然依甲○○於本件起訴時所附台灣板橋地方法院
檢察署檢察官八十八年六月七日八十八年度偵字第三四九號不起
訴處分書記載蕭瑞娟係於八十四年十月五日以臨時人員為新莊農
會所僱用，並有新莊農會員工到職報告書、員工儲蓄存款開戶申
請表為證（同上卷第二七頁）。另新莊農會於九十四年八月二十
四日亦向原審陳報蕭瑞娟係於八十四年十月五日到職（見原審勞
上更(一)字卷(三)第八三、八四頁）。原審對於蕭瑞娟係於八十四年
十月五日即任職於新莊農會之情事，悉未加以審酌，遽以新莊農
會八十五年十二月二十七日人評會決議，即認新莊農會聘任蕭瑞
娟為試用雇員，絕非基於在職人員之提升所為，已嫌速斷。況新
莊農會於原審一再辯稱：伊於八十六年、八十八年、九十一年及
九十四年分別辦理之第十四次、第十五次、第十六次及第十七次
等新進人員考試，除第十六次之資訊管理人員係屬專業之電腦人
員伊有二名資訊管理人員外，並無缺額，本件伊縱應聘僱甲○○
為雇員，仍應受前述農會人事管理辦法第七條至第九條規定之限
制，即依伊之編制員額亦不得聘僱新進人員等語（見原審勞上更
(二)卷第七、八三、八四、一○一至一○四、一九一、一九二頁）
。查新莊農會於甲○○上開考試備取資格保留期間內核定之員額
多少？新莊農會將蕭瑞娟由臨時人員提升為試用雇員是否與相關
規定相符能否為核定員額之一，與八十六年一月十五日新莊農會
聘用之全部員額多少？是否尚有人員缺額？原審就此未遑推闡明
晰，遽認新莊農會於八十六年一月十五日前確有雇員缺額一名，
兩造應於該日成立僱傭關係，而維持第一審所為新莊農會敗訴部
分之判決，不免速斷，亦有判決不備理由之違法。次按民法第二
百三十五條規定：債務人非依債務本旨實行提出給付者，不生提
出之效力。但債權人預示拒絕受領之意思，或給付兼需債權人之
行為者，債務人得以準備給付之情事通知債權人以代提出。查甲
○○於八十七年八月十日向台北縣政府陳情時，已請求新莊農會
應以正式雇員聘用伊（見一審卷(一)第三二頁、原審勞上更(二)卷第
一六二、一六三頁），台北縣政府於同年月十九日即通知新莊農
會辦理甲○○之陳情（原審同上卷第一六○頁），新莊農會於同
年月十九日函覆拒絕聘用及受領（同上卷第一五五頁）。依上開
規定，似應認為甲○○已將準備給付勞務之情事通知新莊農會。
原審竟以甲○○八十七年八月十日之陳情書未表明願服雇員之勞
務，難認甲○○有將準備服雇員勞務之情事通知新莊農會之效力
，新莊農會無受領勞務遲延情事，新莊農會應於八十九年三月三
日起始負受領遲延之責任，於法亦有可議。又僱用人受領勞務遲
延者，受僱人無補服勞務之義務，仍得請求報酬，民法第四百八
十七條定有明文。故於僱用人受領勞務遲延或怠於受領勞務之情
形，應以受僱人已服勞務論，且受僱人所得受領之報酬應比照其
實際工作所能獲得之報酬，方符合民法第四百八十七條立法之意
旨。因此在拒絕受領勞務期間之報酬，除工資薪金外，凡津貼、
獎金或經常性給與等工作直接或間接所得，均屬民法第四百八十
七條之報酬。查新莊農會對於有發給春節、端午節、年終獎金部
分，並不爭執（見原審勞上更(二)卷第二一四頁反面）。原審亦認
定新莊農會確有核發員工端午、中秋、年終、績效與酬勞金，僅
因每位員工之工作表現不同而發給數目不一而已；惟原審卻又以
農會人事管理條例第二十三條第一項前段規定農會實施單一俸給
制，除薪給外，不得支領任何津貼，且甲○○實際上並未服勞務
為由，認甲○○不得請求給付此部分獎金，亦有再研求之餘地。
末按民事訴訟法第二百七十七條規定當事人主張有利於己之事實
者就其事實有舉證責任。又主張法律關係存在之當事人應就該法
律關係發生所須具備之特別要件負舉證責任。查受僱人有無怠於
取得利益之事實並非其薪資債權發生所須具備之一般要件，而係
其薪資債權障礙事由，為有利於僱用人之事實，應由僱用人負舉
證責任。原審僅以新莊農會曾指摘甲○○身體及智能健全，可從
事工作獲得收入為由，逕認甲○○有可取得一般人基本勞動能力
之利益而怠於取得，並以行政院勞工委員會公告之一般人基本工
資做為甲○○怠於取得之利益，自甲○○請求之報酬中予以扣除
，而未命新莊農會舉證證明甲○○如何怠於轉向他處服勞務及其
怠至他處服勞務之報酬為若干，即逕為上述之扣除，亦不無違反
舉證責任分配之法則。兩造上訴論旨，分別指摘原判決其敗訴部
分為不當，求予廢棄，均有理由。末查本件先位聲明是否有理由
，既尚待事實審調查審認，則關於備位聲明部分，自應併予廢棄
，附此敘明。
據上論結，本件兩造之上訴均為有理由。依民事訴訟法第四百七
十七條第一項、第四百七十八條第二項，判決如主文。
中    華    民    國  九十七  年   十二   月    四    日
                      最高法院民事第四庭
                          審判長法官  許  朝  雄
                                法官  陳  淑  敏
                                法官  鄭  玉  山
                                法官  黃  義  豐
                                法官  袁  靜  文
      本件正本證明與原本無異
                                      書  記  官
中    華    民    國  九十七  年   十二   月   十八   日
                                                      Ｒ


司法院資訊處製作；財團法人民間司法改革基金會備份。
